【裁判字號】    97,交聲,25
【裁判日期】    970131
【裁判案由】    聲明異議
【裁判全文】
臺灣嘉義地方法院交通事件裁定          97年度交聲字第25號
原處分機關  交通部公路總局嘉義區監理所
異  議  人
即受處分人  甲○○
上列受處分人因違反道路交通管理處罰條例案件，對於交通部公
路總局嘉義區監理所民國九十七年一月四日所為之處分（原處分
案號：嘉監裁字第裁七Ｏ-Ｌ00000000號），聲明異議
，本院裁定如下：
    主  文
異議駁回。
    理  由
一、按汽車駕駛人，爭道行駛有下列情形之一者，處新臺幣（下
    同）六百元以上一千八百元以下罰鍰：四、在多車道不依規
    定駕車，道路交通管理處罰條例第四十五條第四款定有明文
    ，且依同條例第六十三條第一項第一款規定，應記違規點數
    一點。
二、原處分意旨略以：本件異議人即受處分人甲○○所有車號七
    R四六八六號自用小客車於民國九十六年十一月七日下午五
    時二十分許在嘉義市○○路與啟明路口處，不依規定行駛車
    道而佔用機車優先道行駛，經員警攔查舉發，嗣異議人於舉
    發通知單所載應到案日期前向原處分機關提出申訴，經原處
    分機關調查後，仍認受處分人違規明確，原處分機關乃依道
    路交通管理處罰條例第四十五條第四款、違反道路交通管理
    事件統一裁罰基準及處理細則，及違反道路交通管理事件統
    一裁罰基準表等規定，於九十七年一月四日裁處受處分人罰
    鍰九百元，並記違規點數一點。
三、聲明異議意旨略以：異議人當時甫起步即因道路擁塞又遇紅
    燈，無法駛入汽車道，並非故意佔用機車道云云，而於法定
    期間內向本院交通法庭聲明異議。
四、經查，本件異議人前揭違規事實，有舉發通知單及舉發單位
    查覆書函在卷可憑，且異議人遭取締時其車輛行駛於機車道
    之事實，亦經異議人自承在卷，異議人雖以前詞為辯，惟舉
    發單位查覆書函已敘明異議人係起步行駛至前方民國路口仍
    繼續佔用車道等語，表示異議人車輛已有持續行駛佔用機車
    道之情形，而異議人就外觀上之違規行為，雖抗辯渠不應受
    歸責，然並無法提出證據以實其說，所辯自不可採，事證明
    確，異議人之違規行為堪以認定。
五、綜上所述，本件異議人確有前揭違規行為，從而，原處分機
    關依道路交通管理處罰條例第四十五條第四款、違反道路交
    通管理事件統一裁罰基準及處理細則，及違反道路交通管理
    事件統一裁罰基準表等規定，裁處受處分人罰鍰九百元並記
    違規點數一點，核無違誤，本件異議為無理由，應予駁回。
據上論斷，依道路交通案件處理辦法第十九條，裁定如主文。
中    華    民    國    97    年    1   月    31      日
                        交通法庭   法  官   陳正昇
上列正本證明與原本無異。
如不服本裁定，應於裁定送達後5日內向本院提出抗告狀（應附
繕本）。
中    華    民    國    97    年    1   月    31      日
                                   書記官   侯麗茹


司法院資訊處製作；財團法人民間司法改革基金會備份。
